---
title: "Briefing DV capstone"
author: "Your Name"
date: "`r Sys.Date()`"
output: 
 html_document:
   toc: true
   toc_float: true
   highlight: zenburn
   df_print: paged
   theme: flatly
---

```{r setup, include=FALSE}
knitr::opts_chunk$set(echo = TRUE)
```

File ini berisi template untuk mejawab pertanyaan 5W+1H saat briefing Capstone Data Visualization sebagai langkah awal sebelum membuat Dashboard. Silakan Bapak/Ibu mengisi jawaban di bawah. 

File ini tidak akan dinilai namun Bapak/Ibu **WAJIB** disubmit ke dalam classroom pada hari H briefing Capstone Data Visualization.

# What

I want to show how total sales differ for video games by Genre.and also i want to look at the growth of Video Game industries shown in time series graph


**Jawab**

Tujuan yang ingin dicapai atau informasi yang ingin disampaikan:

- To know growth trend in Video Game Industries by Year
- To Identify highest Year that release num of game 
- To know what is the best selling game by its genre
- To know what is the best selling platform for each genre


# Who

Untuk siapa dashboard ini dibuat? Siapa target pembaca dari dashboard ini?

**Jawab**

This dashboard is made for common people that want to know trends in gaming industries
........

# Why

Apakah data yang dibuat relevan atau sesuai dengan tujuan? Mengapa?

**Jawab**

Data yang dibuat relevan karena mencakup range data yg cukup luas yaitu 1980 to 2016 , sehingga bisa mencerminkan perkembangan dari tahun ke tahun
.......

# When

Apakah data yang digunakan masih *up to date* atau masih relevan dengan kondisi sekarang? Apakah ada informasi tentang tanggal update terakhir dari data tersebut?

**Jawab**

Iya , masih relevan
.......


# How

Bagaimana Bapak/Ibu menggunakan visualisasi untuk menjawab tujuan yang telah disebutkan? 

Buat plot yang akan dimasukkan ke dalam dashboard. Boleh dalam bentuk `ggplot` maupun `plotly`.

**Jawab**

Plot untuk menjawab tujuan pertama

```{r}
library(ggplot2)
library(scales)
library(glue)
library(plotly)
library(dplyr)
library(lubridate)
library(shiny)
library(shinydashboard)

data <- read.csv("datainput/vgsales.csv", stringsAsFactors = T,encoding = 'latin1')
# Removing the Rank column
data$Rank <- NULL

# Filtering only the records of interest for this study, removing the records with Year = NaN and records with the year above 2016
data <- data[data$Year != "N/A" & data$Year != "2017" & data$Year != "2020", ]
data$Year <- factor(data$Year)

# Viewing the first 6 DataFrame records
head(data, 6)
```


```{r}
# your code here

freq_year1 <- data %>% 
            group_by(Year) %>% 
            summarise(Total_sales = sum(Global_Sales)) %>% 
            ungroup()

freq_year1_2 <- tail(freq_year1, 10) %>% 
  mutate(label = glue("Publish Year: {Year}
                      Total Sales: {comma(Total_sales)}"))

plot3 <- ggplot(freq_year1_2, aes(x= Year, y= Total_sales)) +
                geom_line(group = 1,col ="seagreen") +
                geom_point(aes(text = label), 
                           col = "navy") +
                labs(title = "Video Game Sales",
                     x = "Publish Year",
                     y = "Total Sales , in million") +
                theme_minimal()
            
            ggplotly(plot3, tooltip = "text")

```

Plot kedua
```{r}
# your code here

freq_year <- data %>% filter(Genre == "Action") %>% 
            group_by(Year) %>% 
            summarise(Freq = n()) %>% 
            ungroup() %>% 
            arrange(desc(Freq)) %>% 
            mutate(label = glue("Publish Year: {Year}
                      Freq: {comma(Freq)}")) %>% head(10)

 plot1 <- ggplot(freq_year, aes(x = Freq, y = reorder(Year, Freq), text = label)) +
            geom_col(aes(fill = Freq)) +
            labs(title =  "Top 10 Num of Game Release by Year",
                 x = "Year",
                 y = NULL) +
            scale_fill_gradient(low = "aquamarine", high= "orange") +
            scale_x_continuous(labels = comma) +
            theme_minimal() +
            theme(legend.position = "none") 
        
        ggplotly(plot1, tooltip = "text")

```

Plot ketiga
```{r}
# your code here

top_10_2 <-   data %>% filter(Genre == "Action") %>% group_by(Platform)%>% 
            summarise(Total_sales = sum(Global_Sales)) %>% 
            arrange(desc(Total_sales)) %>% 
            mutate(label = glue("Platform Name: {Platform}
                      Total Sales: {comma(Total_sales)}")) %>% head(10)

plot2 <- ggplot(top_10_2, aes(x = Total_sales, y =  reorder(Platform, Total_sales), text = label)) +
             geom_col(aes(fill = Total_sales)) +
             labs(title =  "Num of Sales by Platform",
                  x = "Num of Sales",
                  y = NULL) +
           scale_fill_gradient(low = "aquamarine", high= "orange") +
            scale_x_continuous(labels = comma) +
             theme_minimal() +
            theme(legend.position = "none") 
        
         ggplotly(plot2, tooltip = "text")
```

Plot keempat

```{r}
top_10 <-   data %>% filter(Genre == "Action") %>% group_by(Name)%>% 
            summarise(Total_sales = sum(Global_Sales)) %>% 
            arrange(desc(Total_sales)) %>% 
            mutate(label = glue("Game Name: {Name}
                      Total Sales: {comma(Total_sales)}")) %>% head(10) 

plot2 <- ggplot(top_10, aes(x = Total_sales, y =  reorder(Name, Total_sales), text = label)) +
             geom_col() +
             labs(title =  "Top 10 Games by Num of Sales",
                  x = "Num of Sales",
                  y = NULL) +
           scale_fill_gradient(low = "aquamarine", high= "orange") +
            scale_x_continuous(labels = comma) +
             theme_minimal() +
            theme(legend.position = "none") 
        
         ggplotly(plot2, tooltip = "text")
```

Buat chunk baru apabila ada lebih dari 3 plot.

# Where

Bagaimana desain layout atau tata letak dashboard yang akan dibuat?

**Jawab**

Contoh penulisan layout. 

Tab atau halaman pertama

- Filter how many year we want to look
- Plot 1
- Filter Genre
- Plot 2

Tab atau halaman kedua

- Filter Genre
- Plot 3
- Plot 4

